【裁判字號】    97,訴,294
【裁判日期】    970722
【裁判案由】    毒品危害防制條例
【裁判全文】
臺灣宜蘭地方法院刑事判決               97年度訴字第294號
公  訴  人  臺灣宜蘭地方法院檢察署檢察官
被      告  甲○○
                    （另案在臺灣宜蘭監獄執行中）
上列被告因違反毒品危害防制條例案件，經檢察官提起公訴（97
年度毒偵字第20、184號），經本院裁定進行簡式審判程序，爰
不經通常審判程序判決如下：
    主  文
甲○○犯施用第一級毒品罪，處有期徒刑捌月；又犯施用第一級
毒品罪，處有期徒刑捌月；又犯施用第二級毒品罪，處有期徒刑
伍月。應執行有期徒刑壹年陸月。
    事  實
一、甲○○前因施用毒品案件，經本院以90年度毒聲字第873號
    裁定送觀察、勒戒，於民國90年12月28日執行完畢後，認無
    繼續施用毒品傾向，由臺灣宜蘭地方法院檢察署檢察官以90
    年度毒偵字第90號為不起訴處分確定；再因施用毒品案件，
    經本院以91年度毒聲字第538號裁定送觀察、勒戒後，認有
    繼續施用毒品傾向，經本院以91年度毒聲字第754號裁定送
    強制戒治，於92年5月22日停止強制戒治出所；再因施用毒
    品案件，經本院以92年度毒聲字第387號裁定撤銷停止強制
    戒治，於93年1月9日執行完畢出所，而該次施用毒品犯行，
    經本院於92年3月10日，以92年度訴字第9號刑事判決就施用
    第一級毒品犯行部分判處有期徒刑9月，就施用第二級毒品
    犯行部分判處有期徒刑4月；另因強盜等案件，經臺灣高等
    法院以93年度上訴字第1069號刑事判決，就竊盜犯行部分判
    處有期徒刑4月，就強盜犯行部分判處有期徒刑2年6月確定
    ；再因施用毒品案件，經本院於93年1月12日，以92年度訴
    字第386號刑事判決，就施用第一級毒品犯行部分判處有期
    徒刑10月，就施用第二級毒品犯行判處有期徒刑5月確定。
    上述92年度訴字第9號、93年度上訴字第1069號、92年度訴
    字第386號刑事判決宣告之有期徒刑，再經臺灣高等法院以
    97年度聲減字第260號裁定減刑後定應執行刑有期徒刑3年，
    於95年10月14日假釋出監。再於假釋期間中因施用毒品案件
    ，經本院於97年3月6日，以96年度訴字第533號刑事判決判
    處有期徒刑3年2月，上開假釋並經撤銷執行殘刑6月18日，
    並與前開有期徒刑3年接續執行。
二、甲○○基於施用第一級毒品海洛因（下稱海洛因）之犯意，
    先後於：(一)96年10月30日某時，在不詳地點，以用注射針筒
    注射之方式，施用海洛因1次；(二)97年1月17日上午，在宜蘭
    縣壯圍鄉○○路○段347巷37號住處內，以將海洛因摻入香菸
    點燃吸食煙霧之方式，施用海洛因1次；另基於施用第二級
    毒品安非他命（下稱安非他命）之犯意，於96年10月31日晚
    間，在宜蘭縣礁溪鄉五峰旗風景區內，以用吸食器燒烤吸食
    煙霧之方式，施用安非他命1次。嗣其於：(一)96年10月31日
    晚間8時30分許，為警在宜蘭縣礁溪鄉五峰旗風景區查獲，
    並採集其尿液送鑑定之結果，呈嗎啡及安非他命陽性反應；
    (二)97年1月17日晚間7時30分許，為警在宜蘭縣壯圍鄉○○路
    ○段347巷37號因毒品案件緝獲，並於同日晚間9時20分許採
    集尿液送鑑定之結果，呈嗎啡陽性反應，始知悉上情。
三、案經宜蘭縣政府警察局宜蘭分局、礁溪分局報請臺灣宜蘭地
    方法院檢察署檢察官偵查起訴。
    理  由
一、訊據被告甲○○於本院審理中，對於上開施用毒品海洛因及
    安非他命犯行均坦承不諱，且其為警於96年10月31日採集尿
    液送鑑定之結果，呈嗎啡及安非他命陽性反應，再於97年1
    月17日採集尿液送鑑定之結果，呈嗎啡陽性反應，有宜蘭縣
    政府警察局宜蘭分局毒品犯罪嫌疑人尿液採驗作業管制紀錄
    、宜蘭縣警察局礁溪分局毒品犯罪嫌疑人尿液採驗送驗作業
    管制紀錄各1紙，及慈濟大學濫用藥物檢驗中心出具之檢驗
    總表2紙在卷可證，是被告之自白要與事實相符，足堪採信
    。又被告前因施用毒品案件，經本院以90年度毒聲字第873
    號裁定送觀察、勒戒，於90年12月28日執行完畢後，認無繼
    續施用毒品傾向，由臺灣宜蘭地方法院檢察署檢察官以90
    年度毒偵字第90號為不起訴處分確定；再因施用毒品案件，
    經本院以91年度毒聲字第538號裁定送觀察、勒戒後，認有
    繼續施用毒品傾向，經本院以91年度毒聲字第754號裁定送
    強制戒治，於92年5月22日停止強制戒治出所，再因施用毒
    品案件，經本院以92年度毒聲字第387號裁定撤銷停止強制
    戒治，於93年1月9日執行完畢出所，有卷附臺灣高等法院被
    告前案紀錄表可參。依上所述，本件事證明確，被告於強制
    戒治執行完畢後5年內施用毒品犯行堪以認定，應依法論科
    。
二、查海洛因、安非他命分別為毒品危害防制條例第2條第2項第
    1、2款所規定之第一、二級毒品，不得擅自施用，核被告前
    開施用海洛因、安非他命之行為，分別係犯毒品危害防制條
    例第10條第1項施用第一級毒品罪，及同條第2項施用第二級
    毒品罪。被告施用行為前持有海洛因、安非他命之低度行為
    ，分別為其施用之高度行為所吸收，均不另論罪。爰審酌被
    告前經毒品危害防制條例觀察、勒戒及強制戒治等程序，再
    經本院就其施用毒品判處有期徒刑後，竟再犯本件施用毒品
    犯行，顯見其已無法依憑己力拔除毒癮，惟念其坦承犯行，
    態度良好及施用情形等一切情狀，各就其所犯上開3罪分別
    量處如主文所示之刑，並定其應執行之刑，以示懲儆。
據上論斷，應依刑事訴訟法第273條之1第1項、第299條第1項前
段，毒品危害防制條例第10條第1項、第2項，刑法第11條前段、
第51條第5款，判決如主文。
本案經檢察官賴淑萍到庭執行職務
中    華    民    國    97    年    7     月    22    日
                  刑事第四庭法  官  辜漢忠
以上正本證明與原本無異。
如不服本判決應於收受本判決後10日內向本院提出上訴書狀，並
應敘述具體理由。若未敘述理由者，應於上訴期間屆滿後20日內
向本院補提理由書狀(均須按他造當事人之人數附繕本)。
                            書記官  許麗汝
中    華    民    國    97    年    7     月    23    日
附錄本案論罪科刑法條：
毒品危害防制條例第10條
施用第一級毒品者，處 6 月以上 5 年以下有期徒刑。
施用第二級毒品者，處 3 年以下有期徒刑。


司法院資訊處製作；財團法人民間司法改革基金會備份。
